【裁判字號】    98,豐簡上,609
【裁判日期】    980825
【裁判案由】    傷害
【裁判全文】
臺灣臺中地方法院刑事判決           98年度豐簡上字第609號
上  訴  人
即  被  告  乙○○
上列上訴人即被告因傷害案件，不服本院豐原簡易庭97年度豐簡
字第916號民國98年4月29日第一審簡易判決（檢察官聲請簡易判
決處刑案號：97年度偵字第21432號），提起上訴，本院管轄之
第二審合議庭判決如下︰
    主    文
上訴駁回。
乙○○緩刑貳年。
    犯罪事實及理由
一、本案經本院審理結果，認第一審判決認事用法及量刑均無不
    當，應予維持，除引用第一審簡易判決書（包括聲請簡易判
    決處刑書）記載之事實、證據及理由（如附件）外，並據上
    訴人即被告乙○○（下稱被告）於本院審理時坦白承認。
二、上訴意旨略以：被告係因告訴人甲○○與被告配偶之長期外
    遇關係，在盛怒不堪之情境下傷害告訴人而為本案犯行，惟
    被告犯後均坦承本案犯行，且原審判決後被告已與告訴人達
    成和解，原審量刑過重，請求法院站在人性角度從輕量刑，
    被告不希望留下前科紀錄，爰提起本件上訴，請求撤銷原判
    決等語。
三、核被告所為，係犯刑法第二百七十七條第一項之傷害罪。又
    按刑罰之量定，固屬法院自由裁量之職權行使，但仍應審酌
    刑法第五十七條所列各款事由及一切情狀，為酌量輕重之標
    準，並非漫無限制；量刑輕重係屬事實審法院得依職權自由
    裁量之事項，苟已斟酌刑法第五十七條各款所列情狀而未逾
    越法定刑度，不得遽指為違法；且在同一犯罪事實與情節，
    如別無其他加重或減輕之原因，下級審量定之刑，亦無過重
    或失輕之不當情形，則上級審法院對下級審法院之職權行使
    ，原則上應予尊重（最高法院七十二年臺上字第六六九六號
    、七十五年臺上字第七○三三號判例及八十五年度臺上字第
    二四四六號判決意旨參照）。次按刑法第二百七十七條第一
    項之法定刑度為「三年以下有期徒刑、拘役或一千元以下罰
    金」，且刑法第三十三條第四款規定：「拘役：一日以上，
    六十日未滿。但遇有加重時，得加至一百二十日」。原審認
    被告傷害犯行，事證明確，而依刑法第二百七十七條第一項
    、第四十一條第一項前段及刑法施行法第一條之一之規定，
    於法定刑度內判處被告拘役二十日，如易科罰金，以新臺幣
    一千元折算一日，認事用法並無違誤，量刑亦屬妥適。被告
    以原審量刑過重，請求從輕量刑為由而提起本件上訴，為無
    理由，應予駁回。
四、查被告未曾因故意犯罪受有期徒刑以上刑之宣告，亦無其他
    刑事犯罪紀錄，有臺灣臺中地方法院檢察署刑案資料查註紀
    錄表及臺灣高等法院被告前案紀錄表各一件在卷可按。茲念
    被告因一時失慮，致罹刑章，並衡酌被告犯後均坦承犯行、
    已具悔意，且被告已於九十八年六月十六日與告訴人甲○○
    達成和解，告訴人亦陳明同意給被告自新及緩刑之機會，有
    本院調解結果報告書及告訴人甲○○提出之九十八年六月十
    六日呈報狀各一紙附卷可參（見本院卷十六、十七頁），堪
    認被告經此偵審程序及科刑宣告之教訓，當知所警惕，信無
    再犯之虞，本院認第一審簡易判決所宣告之刑以暫不執行為
    適當，併予宣告緩刑二年，以啟自新。
據上論斷，應依刑事訴訟法第四百五十五條之一第一項、第三項
、第三百七十三條、第三百六十八條，刑法第七十四條第一項第
一款，判決如主文。
中    華    民    國    98    年    8     月    25    日
              刑事第十三庭  審判長法  官  陳得利
                                  法  官  黃裕仁
                                  法  官  何世全
以上正本證明與原本無異。
不得上訴。
                                  書記官  陳建分
中    華    民    國    98    年    8     月    25    日


司法院資訊處製作；財團法人民間司法改革基金會備份。
